# 请教陈版主，关于工程公司海外项目记账本位币选择问题？

提问人：EVGA 时间：2016-10-17 16:55:05
陈老师您好，我公司有部分工程项目在海外，项目分布在数个国家，平时项目部日常生活支出主要以当地货币结算，部分以美元结算，根据A合同约定：本合同所有金额均采用美元计量，其中设备采购单价以采购时实际汇率为准，其余部分价格汇率以固定汇率为准。根据B合同约定:本工程计量币种为人民币，工资国内部分付款币种为美元，以支付时中国银行官网公布的现汇卖出价为准。工资现场部分支付币种为当地货币，以当月会计记账汇率为准。除合同约定之外的员工工资，员工回国往返相关支出，材料等以人民币结算，现我司已成立境外分公司，请问如何选择记账本位币？烦请陈老师解答。

回答人：chenyiwei
建议考虑： 1 、与业主之间，用什么币种结算工程款？ 2 、需支付当地货币、美元和人民币的成本在总成本中的占比分别为多大？
3 、如果该项目有结余货币资金，通常以什么币种存储？最终是否均要汇回国内？

提问人：EVGA 时间：2016-10-18 09:25:50
陈老师您好 1 、现阶段与业主结算的工程款，实际收到币种为人民币，另外根据合同约定：平时日常生活开支可以向甲方借支适量的当地币，乙方承担当地银行提取现金的相关手续费，借支款项及手续费从乙方当期工程款中扣还。另外项目结算工程款实际汇回国内。 2 ：需支付人民币成本与当地货币比例在3:1到4:1之间，大部分美元成本实际根据合同约定以固定汇率结算。 3 ：少量项目结余货币资金仅满足日常项目零星支出。

回答人：chenyiwei
因为工程款收入以人民币结算，工程款成本大部分也是支付人民币，美元成本以固定汇率结算不实际承担汇率风险，因此对这些项目部采用人民币作为记帐本位币的可能性较大。